【裁判字號】    95,台抗,593
【裁判日期】    950927
【裁判案由】    強制執行
【裁判全文】
最高法院民事裁定              九十五年度台抗字第五九三號
再 抗告 人  乙○○
代  理  人  黃謙恩律師
上列再抗告人因與甲○○間聲請強制執行事件，對於中華民國九
十五年五月三十日台灣高等法院裁定（九十五年度抗字第六七○
號），提起再抗告，本院裁定如下：
    主  文
原裁定關於廢棄台灣台北地方法院所為駁回相對人就價金新台幣
三百四十二萬九千二百四十元聲請強制執行之裁定及該程序費用
部分廢棄，應由台灣高等法院更為裁定。
其他再抗告駁回。
再抗告程序費用，關於駁回其他再抗告部分，由再抗告人負擔。
    理  由
本件相對人主張：兩造於原法院九十二年度重上字第五七五號請
求返還所有物等事件審理時成立訴訟上和解，和解內容第三項、
第五項及第七項為再抗告人願以新台幣（下同）三百四十二萬九
千二百四十元向伊購買坐落台北市○○區○○段一小段第五二九
地號土地所有權全部，價金支付期限為九十四年十二月三十一日
前，倘有逾期，應加付違約金二十萬元。嗣期限屆至，再抗告人
未履行等情，持上開和解筆錄聲請台灣台北地方法院（下稱台北
地院）對再抗告人為強制執行。台北地院以相對人未依和解筆錄
提出對待給付，不得開始強制執行為由，以裁定駁回其聲請。相
對人不服，對之提起抗告。原法院以：系爭和解筆錄第三項前段
及第五項前段僅記載再抗告人應於九十四年十二月三十一日前給
付相對人三百四十二萬九千二百四十元，並未附有對待給付；第
七項則記載再抗告人逾期不履行時，應加付懲罰性違約金二十萬
元。再抗告人既未履行，相對人聲請對之為強制執行，請求其給
付上開價金及違約金共計三百六十二萬九千二百四十元，自無不
合等詞，以裁定廢棄台北地院所為駁回相對人此部分強制執行聲
請之裁定。再抗告人不服，對之提起再抗告（未繫屬本院者，不
予贅敘）。
關於廢棄部分：
按執行名義有對待給付者，以債權人已為給付或已提出給付後，
始得開始強制執行，強制執行法第四條第三項定有明文。系爭和
解筆錄第三項約定：「被上訴人乙○○（再抗告人）願以三百四
十二萬九千二百四十元（實際價金以土地所有權狀面積與公告現
值之六成換算）向上訴人（相對人）購買坐落台北市○○區○○
段一小段第五二九地號土地所有權全部，被上訴人乙○○於一年
內給付上開價金，上訴人於被上訴人刑臺權付清上開價金全部之
同時，願將上開土地所有權全部移轉登記予被上訴人乙○○或其
所指定登記之名義人」（見原法院卷二三頁），既約定相對人應
於再抗告人付清價金之同時將上開土地所有權移轉登記予再抗告
人或其指定之登記名義人，自屬執行名義附有對待給付，於相對
人已為給付或已提出給付後，始得開始執行。原法院認相對人上
開價金之請求未附有對待給付，得逕對再抗告人為強制執行，自
有可議。再抗告意旨，指摘此部分原裁定違背法令，聲明廢棄，
非無理由。
關於駁回其他再抗告部分：
系爭和解筆錄第五項約定：「第三項之履行期為九十四年十二月
三十一日前」；第七項約定：「以上各項如有一造逾期不履行，
願各加計懲罰性違約金二十萬元，並得逕向法院民事執行處聲請
強制執行」等語（見原法院卷二四頁），再抗告人既逾期未履行
，自應給付相對人懲罰性違約金二十萬元。原法院以裁定廢棄台
北地院所為駁回相對人此部分強制執行聲請之裁定，經核於法並
無違誤。再抗告意旨，指摘此部分原裁定違背法令，聲明廢棄，
非有理由。
據上論結，本件再抗告一部為有理由，一部為無理由。依強制執
行法第三十條之一，民事訴訟法第四百九十五條之一第二項、第
四百七十七條第一項、第四百七十八條第二項、第四百八十一條
、第四百四十九條第一項、第九十五條、第七十八條，裁定如主
文。
中    華    民    國  九十五  年    九    月  二十七  日
                      最高法院民事第一庭
                          審判長法官  林  奇  福
                                法官  陳  國  禎
                                法官  陳  重  瑜
                                法官  劉  福  聲
                                法官  葉  勝  利
      本件正本證明與原本無異
                                      書  記  官
中    華    民    國  九十五  年    十    月   十二   日
                                                      V


司法院資訊處製作；財團法人民間司法改革基金會備份。
